# 备品备件

提问人：guoji2020 时间：2021-10-20 11:33:07
陈老师您好：
如果备品备件达到了固定资产核算标准的话，应纳入固定资产核算并计提折旧吧。

回答人：chenyiwei
根据《讲解（ 2010 ）》：
工业企业所持有的工具、用具、备品备件、维修设备等资产,施工企业所持有的模板、挡板、架料等周转材料,以及地质勘探企业所持有的管材等资产，尽管该类资产具有固定资产的某些特征，如，使用期限超过一年，也能够带来经济利益,但由于数量多，单价低，考虑到成本效益原则，在实务中，通常确认为存货。但符合固定资产定义和确认条件的,比如企业(民用航空运输)的高价周转件等,应当确认为固定资产。
据此，如果备品备件达到了固定资产核算标准，则应纳入固定资产核算。具体核算中可参考航空公司对高价周转件的核算方法，设置“在库”“在用”等明细科目。但对于长期在库的备品备件，需关注其减值问题。